【裁判字號】    99,交上易,472
【裁判日期】    990820
【裁判案由】    過失傷害
【裁判全文】
臺灣高等法院臺南分院刑事判決       99年度交上易字第472號
上訴人即被告  甲○○
上列上訴人即被告因過失傷害案件，不服臺灣嘉義地方法院99年
度交易字第95號中華民國99年6月23日第一審判決（起訴案號：
臺灣嘉義地方法院檢察署99年度偵字第607號），提起上訴，本
院判決如下：
    主  文
上訴駁回。
    理  由
一、按不服地方法院之第一審判決而上訴者，應向管轄第二審之
    高等法院為之。提起上訴，應以上訴書狀提出於原審法院為
    之。上訴書狀應敘述具體理由。第二審法院認為上訴書狀未
    敘述理由者，應以判決駁回之。刑事訴訟法361條第1項、第
    2項、第350條及第367條前段分別定有明文。而所謂不服第
    一審判決之具體理由，必係依據卷內既有訴訟資料或提出新
    事證，指摘或表明第一審判決有何採證認事、用法或量刑等
    足以影響判決本旨之不當或違法，而構成應予撤銷之具體事
    由，始克當之（例如：依憑證據法則具體指出所採證據何以
    不具證據能力，或依憑卷證資料，明確指出所為證據證明力
    之判斷如何違背經驗、論理法則）；倘僅泛言原判決認定事
    實錯誤、違背法令、量刑失之過重或輕縱，而未依上揭意旨
    指出具體事由，或形式上雖已指出具體事由，然該事由縱使
    屬實，亦不足以認為原判決有何不當或違法者（例如：對不
    具有調查必要性之證據，法院未依聲請調查亦未說明理由，
    或援用證據不當，但除去該證據仍應為同一事實之認定），
    皆難謂係具體理由，俾與第二審上訴制度旨在請求第二審法
    院撤銷、變更第一審不當或違法之判決，以實現個案救濟之
    立法目的相契合，並節制濫行上訴（最高法院97年度台上字
    第892號刑事判決意旨參照）。
二、上訴意旨略以：原審認定之事實與車禍當時狀況有所不符，
    除未查明車禍主因即以車禍次因予以判刑外，亦未對告訴人
    當時之精神狀況及酒測是否不符之原因予以調查，為此不服
    ，提起上訴云云。
三、原審認定上訴人即被告有過失傷害之犯行，係依憑告訴人於
    警詢、偵查中之證述、道路交通事故現場圖、道路交通事故
    調查報告表(一)、(二)及車禍現場照片7張、診斷證明書1紙，認
    定告訴人確因自後追撞被告所牽行之機車而倒地受傷；並依
    卷附之道路交通事故調查報告表所載，本件交通事故發生時
    ，被告並無不能注意之情事，詎其違反道路交通安全規則第
    112條第1項第12款之規定，未將故障之重型機車移置於無礙
    交通之處，且未靠路邊牽行系爭重型機車而占用車道，又未
    於後方設置反光標識，因而肇事致告訴人受傷，而本件經送
    臺灣省嘉雲區行車事故鑑定委員會鑑定結果，亦認被告於肇
    事時，如為靜態停車狀態，則其無照駕駛普通重型機車，夜
    間行經無照明路段，因機車故障，停車於道路中時，未妥設
    警示設施，妨害車輛通行，為肇事次因；如肇事時，被告係
    牽重型機車行走肇事，則其夜間行經無照明路段，因機車故
    障，牽機車行走時，車尾無反光標識且未靠邊行走，妨礙車
    輛通行，為肇事次因亦有上開鑑定意見書在卷足稽（見偵卷
    第5頁），因而認定被告確有過失，且其過失行為與告訴人
    之受傷結果間具有相當因果關係。復以告訴人為一女子，於
    肇事當時，夜間騎乘重型機車行經無照明路段，衡情無緊靠
    路邊白色邊線，致己有翻落車道外草叢之虞此理，且依道路
    交通事故現場圖所示，告訴人騎乘機車，於肇事時，緊急煞
    停並人車翻倒所遺留之刮地痕及現場散落物之位置，至少距
    離肇事路段白色邊線2.4公尺（該路段西向東行向之車道寬
    為3.5公尺），顯然兩車撞擊位置在車道中，而非被告所述
    其機車車牌掉落位置即白色邊線上，遂認被告所辯其儘量靠
    路邊牽行機車，已盡注意義務云云，難以採信等情相互以參
    ，認定被告有過失傷害犯行。核原判決已敘述其所憑之證據
    及其認定之理由。復敘明審酌被告於本件交通事故發生後，
    停留於現場，在未有偵查犯罪職權之公務員發覺前，於警員
    據報前往現場處理，尚不知肇事者為何人時，當場承認為肇
    事人等情，有嘉義縣警察局道路交通事故肇事人自首情形紀
    錄表在卷可查（見警卷第17頁），參以被告事後並未逃避偵
    、審程序，堪認其係對偵查機關尚未發覺之犯罪自首而接受
    裁判，爰依刑法第62條前段之規定減輕其刑。並依被告之供
    述及卷附其臺灣高等法院被告前案紀錄表，審酌被告高中肄
    業之智識程度；目前在工地擔任臨時工，與母親同住之生活
    狀況；有公共危險等前案紀錄；告訴人因本件車禍所受傷害
    非輕；被告違反注意義務、為肇事次因之過失程度；以及被
    告犯後否認犯行，並未與告訴人達成和解等一切情狀，量處
    被告有期徒刑2月，並諭知易科罰金之折算標準。從形式上
    觀察，並無判決違背法令之情形存在。
四、經查，本件被告上訴理由，係就原判決已為審酌之事項反覆
    爭執，對於原判決已說明事項及屬原判決採證認事職權之適
    法行使，徒憑己見而為不同之評價，並未具體指出原判決所
    採證據何以不具證據能力，亦非依據卷內既有訴訟資料或提
    出新事證，指摘或表明原審判決有何採證認事、用法等足以
    影響判決本旨之不當或違法之具體事由，更未具體指摘或表
    明第一審判決有何採證認事或用法等足以影響判決本旨之不
    當或違法，而構成應予撤銷之具體事由。徒以上開理由指摘
    原判決不當，要難謂其上訴書狀已經敘述具體理由，依首揭
    說明，本件上訴並無具體理由而不合法律上之程式，應予駁
    回，並不經言詞辯論為之。
五、依刑事訴訟法第367條前段、第372條，判決如主文。
中    華    民    國    99    年    8     月    20    日
                  刑事第六庭    審判長法  官  董武全
                                      法  官  賴純慧
                                      法  官  林英志
以上正本證明與原本無異。
不得上訴。
                                      書記官  魏安里
中    華    民    國    99    年    8     月    20    日

司法院資訊處製作；財團法人民間司法改革基金會備份。
